# 请教处置子公司合并报表的问题

提问人：273292984 时间：2013-04-17 21:29:58
遇到一个问题，希望各位能够解答，谢谢： A公司从其母公司购入子公司B，当时购入时的价格为名义价格 1 元，B公司的实收资本为 500 万元，未分配利润为-1500万元，账面净资产为-1000万元，评估价格为 300 万元，A公司购入后，由于未同一控制下的企业合并，单体报表按照B公司的账面净资产进行确认，由于为负数，所以长期股权投资的金额为0. A公司经营了 5 年后，将B出售给第三方，出售时的经审计后的账面净资产为-2500万元，出售价格为 1 元，评估价格为-25万元。
请教：(1)购买时的单体账务处理是否正确？不确认长期股权投资
（ 2 ）购买当年的合并报表中，简便的抵消分录为,借：实收资本 500 贷：未分配利润-年初 500 ,以后每年的合并都只做该分录，这样做可有问题？
（ 3 ）我们出售时，审计和评估的差距较大，是否存在问题？
（ 4 ）出售时的合并分录如何处理？我个人是先把子公司的利润表在合并层面合并，将子公司的截止出售时间的未分配利润转到应付普通股股利，然后合并层面借：投资收益- 2000 贷：年初未分配利润 500 贷:应付普通股股利 -2500 ，合并层面的投资收益应为出售价格扣除子公司的净资产金额，1-（-25000000）=25000001元，，由于单体确认了 1 元，合并 2000 万元，所以投资收益金额相符。这样做可以吗？对当年的合并损益影响太大。

回答人：chenyiwei
回复 273292984 的帖子
1 、因为系同一控制下合并形成的子公司，但其购买日帐面净资产为负数，所以通常情况下长期股权投资的初始计量金额为零。
2 、可以这样理解（假设无其他需考虑的特殊因素，并且为 100 ％股权的收购）。 3 、关键是搞清楚差异原因，关注有无合理的解释；注意在附注中充分披露相关信息。 4 、在出售股权并丧失控制权时，假设与当初的购入并非一揽子交易，则持有期间累计确认在合并报表层面的 1500 万元新增亏损额将通过合并利润表中的“投资收益”项目转回。

回答人：chenyiwei
回复 273292984 的帖子
1 、是。
2 、建议关注两者差异的合理性，理论上讲是不应存在差异的。如果评估所已经对应收款项的可收回性进行了逐笔详细复核，且已收集了充分、适当的证据，则个别认定的结果要比按照账龄分析法计提的结果更可靠地反映应收款项的回收能力。 3 、计入当期投资收益的仅是持股期间发生的亏损，购入时已经存在的超额亏损不反映为当期的投资处置收益。

提问人：呼叫帮助 时间：2018-02-27 22:42:29
1 、子公司（执行新准则，纳入合并报表范围，成本法核算）发生超额亏损，母公司个别报表层面怎么考虑？ 2007 年 5 月，深交所《上市公司执行新会计准则备忘录第 5 号》，“公司在个别报表中应对该项长期股权投资采用成本法核算并考虑计提长期投资减值准备”，请问实务中对该项投资计提减值的考虑指什么？母公司个别报表层面是否必须计提减值？ 2 、本期处置超额亏损子公司，若按照初始成本出售，与期初合并报表确认的子公司亏损及本期亏损，在本期合并报表中体现为投资收益？（只查到证监会监管问答，准则中没有具体说明）。若向关联方出售，转入资本公积是否合适？
chenyiwei回复楼主釜山的帖子 1 、考虑是否存在《企业会计准则第 8 号——资产减值》所示的减值迹象。如果该子公司长期亏损或大额亏损，且预计在可预见的未来无望恢复盈利的，应考虑计提长期股权投资减值准备。 2 、一般作为投资收益。但根据证监会的监管问答，与首次执行日之前原先计入“未确认投资损失”的超额亏损对应的对价部分直接转入未分配利润，不通过利润表，也就不形成处置损益（但个人不赞同此条规定）。向关联方出售时是否转入资本公积，取决于这是否为按市场交易条件达成的公允交易。 陈版，您的第二个回复现在还在执行吗？

回答人：chenyiwei
目前仍有效。